臺灣高等法院臺中分院刑事判決
                                   109年度侵上訴字第18號
上  訴  人
即  被  告  林東毅


選任辯護人  李岳洋律師
            陳冠琳律師
上  訴  人
即  被  告  韓守治


選任辯護人  武燕琳律師（法扶律師）
上  訴  人
即  被  告  任家賢



選任辯護人  楊大德律師（法扶律師）
上列上訴人即被告等因妨害性自主罪案件，不服臺灣臺中地方法
院107年度侵訴字第207號中華民國108 年12月12日第一審判決（
起訴案號：臺灣臺中地方檢察署107 年度偵字第8841、12437號
），提起上訴，本院判決如下：
    主  文
原判決撤銷。
丙○○犯共同強制性交罪，處有期徒刑參年捌月。
戊○○、乙○○犯共同強制性交罪，各處有期徒刑參年柒月。
    事  實
一、丙○○、戊○○係表兄弟，乙○○為渠2 人之朋友。丙○○原旅居澳
    洲，於民國107年 2月10日返臺度假後，安排於107年2月17
    日凌晨零時許，在臺中市南屯區18TC夜店（下稱18TC），擔
    任客座DJ 播放音樂，並邀請友人到場聽歌。已成年之甲○（
    代號：0000-000000 ，真實姓名年籍均詳卷）與丙○○係國中
    同學，於臉書得知丙○○之邀請訊息後，於 107年 2月16日23
    時許，與友人游珮儀至該夜店觀賞、飲酒。翌日即107年 2
    月17日凌晨2時40分許，丙○○工作結束後，與甲○、游珮儀在
    該夜店門口聊天，戊○○、乙○○亦在該夜店門口等候丙○○並加
    入聊天。當日凌晨 3時許，游珮儀問甲○是否要一起搭計程
    車回家，丙○○即說他會安全送甲○回去，游珮儀遂搭計程車
    先行離開，丙○○、戊○○、乙○○與甲○則繼續聊天，不久，4 
    人一起朝丙○○停車處走去。在走向丙○○停車處之途中（先經
    過竹林雅緻汽車旅館，續走至附近之全家便利商店旁，之後
    再回到竹林雅緻汽車旅館對面之停車處），4 人不斷聊天、
    嬉戲、玩鬧，丙○○、戊○○、乙○○還頻說黃色笑話，乙○○並摟
    住甲○肩膀及親吻、撫摸甲○身體，期間丙○○3 人反覆詢問甲○是否要去附近的汽車旅館從事性行為舒服一下，甲○因已有
    男友且認為丙○○3人不是其喜歡之類型，而未予同意，惟丙○○3人仍不放棄，繼續遊說甲○，迄當日凌晨 4時54分許，甲○
    終於同意與丙○○3 人一起至竹林雅緻汽車旅館，丙○○即自停
    車處駕駛車牌號碼0000-00 號之自小客貨車搭載戊○○、乙○○
    、甲○進入對面之竹林雅緻汽車旅館（址設臺中市○○區○○路0
    0巷00號）。進入旅館房間後，乙○○先親吻甲○之臉部、嘴巴
    、頸部，及撫摸甲○之胸部，丙○○3 人一時興起，由乙○○側
    躺在甲○旁邊出手壓制甲○雙手、戊○○在甲○後方摀住甲○雙眼
    ，再由丙○○脫去甲○內外褲，及扳開甲○之雙腳後，將其陰莖
    插入甲○之陰道內抽動，甲○驚而一再對丙○○3 人說「我不要
    這樣」，且試圖將雙腳闔攏，明確表達其不想要這樣性交，
    惟丙○○、戊○○、乙○○不顧甲○之口頭反對及肢體反抗，仍基
    於強制性交之犯意聯絡，違反甲○之意願，繼續以前開方式
    強行對甲○性交，而不罷手，直到丙○○變換幾個性交體位後
    ，體外射精完畢始停止，丙○○、戊○○、乙○○即以此方式，共
    同對甲○為強制性交一次。嗣甲○不甘受辱，經友人勸說後，
    始於107年2月21日，報警處理，而查悉上情。
二、案經甲○訴由臺中市政府警察局第四分局報請臺灣臺中地方
    檢察署檢察官偵查起訴。
    理    由
一、證據能力部分：
  ㈠按被告以外之人於偵查中向檢察官所為之陳述，除顯有不可
    信之情況者外，得為證據，刑事訴訟法第159條之1第 2項定
    有明文。偵查中對被告以外之人所為之偵查筆錄，或被告以
    外之人向檢察官所提之書面陳述，性質上均屬傳聞證據，惟
    現階段刑事訴訟法規定檢察官代表國家偵查犯罪、實施公訴
    ，依法其有訊問被告、證人及鑑定人之權，證人、鑑定人且
    須具結，而實務運作時，檢察官偵查中向被告以外之人所取
    得之陳述，原則上均能遵守法律規定，不致違法取供，其可
    信度極高，是以被告以外之人前於偵查中所為之證述，除反
    對該項供述得具有證據能力之一方，已釋明「顯有不可信之
    情況」之理由，且於審判中已主張詰問該被告以外之人，而
    未獲詰問的機會外，不宜遽指該證人於偵查中之陳述不具證
    據能力。查本案證人甲○、游珮儀、周家宏、黃毅軒於偵查
    中具結所為之證述，上訴人即被告丙○○、戊○○、乙○○（下稱
    被告3 人）及其辯護人等均未提及有何顯不可信之情況，且
    甲○、游珮儀、周家宏、黃毅軒復均於原審審理中經交互詰
    問（甲○於本院審理時並經交互結問），自均具有證據能力
    。
  ㈡按通訊軟體LINE、臉書、IMESSAGE簡訊之對話紀錄，係該通
    訊軟體所儲存其參與人員間互動對話及情境表達紀錄，即該
    互動通訊對話內容及情境表達，皆係依據通訊軟體之儲存功
    能，以機械性能儲存參與人對話當時所呈現之連續互動內容
    及情境表達紀錄，而該紀錄所示連續互動對話與情境表達所
    呈現之紀錄，其有無證據能力，自應與一般物證相同，端視
    其取得證據之合法性及已否依法踐行證據之調查程序，以資
    認定，至其對話內容雖屬供述證據，惟參與對話之人員若於
    審理中具結證述對話內容確係其本人之談話，亦有證據能力
    。查本案所引用之LINE、臉書、IMESSAGE簡訊之對話截圖，
    因均與本案犯罪事實具有自然關聯性，其性質屬物證，且參
    與對話之人員業於原審審理中具結證述對話內容確係其本人
    之談話，復無事證足認有違背法定程式，或經偽造、變造所
    取得之情事，並經本院依法踐行證據調查之調查程序，自均
    具有證據能力。是被告3人均爭執甲○與被告丙○○間之IMESSA
    GE簡訊對話紀錄，及甲○與周家贊之LINE 對話截圖，主張無
    證據能力，均無足採。
  ㈢刑事訴訟之鑑定，為證據調查方法之一種，係指由具有特別
    知識經驗之人或機關，就特別需要特殊知識經驗之事項，予
    以鑑識、測驗、研判及斷定，供為法院或檢察官認定事實之
    參考。刑事訴訟法第198 條規定：「鑑定人由審判長、受命
    法官或檢察官就下列之人選任一人或數人充之：一就鑑定事
    項有特別知識經驗者。二經政府機關委任有鑑定職務者。」
    同法第208條第1項前段規定：「法院或檢察官得囑託醫院、
    學校或其他相當之機關、團體為鑑定」，即關於適格之鑑定
    人，法律委由審判長、受命法官或檢察官選任，即由審判長
    、受命法官或檢察官選任之鑑定人，始具備鑑定人適格。查
    本案所引用之內政部警政署刑事警察局109年6月10日刑鑑字
    第0000000000號關於被告乙○○、戊○○2 人的測謊鑑定報告，
    乃本院囑託該局所為之測謊鑑定，且該局所為之鑑定報告，
    形式上符合經受測人同意配合，並已告知得拒絕受測，以減
    輕受測者不必要之壓力、測謊員經良好之專業訓練與相當之
    經驗、測謊儀器品質良好且運作正常、受測人身心及意識狀
    態正常、測謊環境良好，無不當之外力干擾等要件，自具有
    證據能力。是戊○○之辯護人主張上開戊○○鑑定報告不具證據
    能力，尚無足採。
  ㈣至本案所引用之其他非供述證據，並無證據證明係實施刑事
    訴訟程序之公務員違背法定程序所取得，且經本院於審理中
    提示並告以要旨而為調查時，檢察官、被告3 人及其辯護人
    等均未表示無證據能力，自應認均具有證據能力。
二、認定犯罪事實之證據及理由：訊據被告3 人，均坦承因想與
    甲○性交而於前開時間偕同甲○至竹林雅緻汽車旅館（下稱系
    爭旅館），惟均否認有以前開壓制甲○雙手、摀住甲○雙眼、
    脫去甲○內外褲子後扳開甲○雙腳之方式，對甲○強制性交。㈠
    被告丙○○辯稱：我們是經甲○同意後，大家才一起進去系爭
    旅館，進去後是自然而然的發生性關係，早先是被告乙○○與
    甲○坐在床上親嘴，之後雙雙躺下繼續親，我見此情因此起
    了生理反應，也想要有性行為，但為了確認甲○是清醒的，
    就問甲○說，妳知道我是誰嗎？甲○說知道我是大東，我才開
    始與甲○舌吻，並進而發生性行為，性行為進行中，我有變
    換姿勢（含女下男上及女上男下等），變換姿勢時，有將陰
    莖抽出來再插進去，性行為結束後，我問甲○住哪裡，經甲○
    告知地址後，即送甲○回家，過程平和並未見甲○有不願意之
    跡象等語。其辯護人另辯護稱：在系爭旅館內之情況，甲○
    於偵審中之證述互有矛盾，又無補強證據，原審遽以甲○之
    指述為論罪之依據，於法有違，且對於戊○○、乙○○等人於原
    審均證述進入系爭旅館內並未見甲○有任何掙扎、呼救之情
    況，更未曾以言語對被告丙○○表示拒絕及被告丙○○與甲○為
    性行為之過程中，甲○係自行將外褲及內褲脫下、甚至有變
    換女上男下之姿勢為性行為等有利於被告之證據，未於判決
    內說明未予採信之理由，顯然違法。㈡被告乙○○辯稱：我在
    汽車旅館門口及附近橋邊，即有與甲○接吻，並撫摸甲○的身
    體，甚至想伸手入褲內摸其下體，但因為褲子太緊，就卡在
    那裡不知摸到什麼，進入系爭旅館後，我有在床上撫摸甲○
    的胸部，並與甲○親吻，甲○並未表示反對，後來被告丙○○與
    甲○發生性行為後，我不想與被告丙○○共上一個女人，所以
    沒有與甲○發生性行為等語。其辯護人另辯護稱：既然甲○是
    自願與被告3人進入系爭旅館，被告3人何須再以強暴的方式
    對甲○為性行為；又倘如甲○所述其有口頭表示並以肢體反抗
    ，何以甲○四肢等處未留有抵抗傷痕之證據，可見甲○當天是
    自願與被告丙○○發生性行為；又當被告3 人得知遭甲○告訴
    性侵害時，還認為是遭甲○仙人跳，被告乙○○更表示願意主
    動測謊，且其結果也證明被告乙○○並未對甲○為強暴行為等
    語。㈢被告戊○○辯稱：當天在全家便利商店外面，甲○即已經
    跟被告乙○○親密的抱住，很愉快的勾著聊天，在系爭旅館外
    面，被告乙○○與甲○有親密的接觸及接吻，我就去問甲○說我
    們一起去系爭旅館舒服一下好不好，甲○有點頭，我們本來
    可以直接走進汽車旅館內，但是因為怕人頭太多被多收錢，
    所以才決定去對面牽車，到系爭旅館後，我是最慢下車最後
    進入房間，我進房間後就看到被告乙○○跟甲○在床上接吻了
    ，因我還沒有生理反應，就先去洗澡，洗完出來就看到被告
    丙○○與甲○在性交，被告乙○○躺在旁邊，我就拿甲○的內褲到
    浴室自慰，看陰莖能否勃起，但還是硬不起來，我就放棄，
    回到床邊坐在地板上，看著被告丙○○與甲○性交等語。其辯
    護人並辯護稱：甲○係出於自願與被告3 人性交之合意，始
    一同往系爭旅館，且被告3 人當中，僅有被告丙○○與甲○性
    交，被告乙○○因突然無興趣，被告戊○○因未能勃起，均未與
    甲○發生性行為；又甲○於警詢中指稱遭被告丙○○朋友壓制，
    一個摀住其眼睛，雙手被壓著無法動，他們有用嘴巴、手還
    有生殖器插入其陰道，但在偵訊時，則未提及有任何人以嘴
    巴或手插入其陰道，前後不符；再依案發當日甲○與被告 3
    人從系爭旅館離開時之現場照片所示，看不出甲○有畏縮或
    抗拒加害人觸踫之壓迫被害人性交之反應，反而看到甲○還
    手持手機下樓，顯與一般遭性侵之女子反應不符等語。經查
    ：
  ㈠關於甲○與被告3人，於107年2月17日凌晨2時40許，在丙○○18
    TC工作結束後，一同至竹林雅緻汽車旅館之情形：
  ⒈證人甲○於偵訊中證稱：「到凌晨2 點半我跟游珮儀準備離開
    ，我用臉書群組問丙○○在哪裡，我跟游珮儀、丙○○在18TC 
    門口見面，我跟丙○○說我們差不多要離開了，我們3人一起
    聊天拍照，這時丙○○的弟弟及另一個朋友也同時出現在門口
    ，我報警後才知道那是丙○○表弟或堂弟戊○○，另一個是他朋
    友乙○○，我本來要跟游珮儀一起搭計程車走，但戊○○、乙○○
    說就留下來陪他們再聊一下天，丙○○還跟游珮儀說會安全送
    我回家，游珮儀就先離開。一路上他們對我拉拉扯扯，我跟
    他們表明我隔天要上班，我要回去，但他們不讓我走，他們
    拉我，說再留一下，不要那麼早回去，我就打電話給我朋友
    周家宏，周家宏沒接，我就打給周家宏弟弟周家贊，後來丙○○他們叫我跟他們去汽車旅館休息，我說不行，我明天要上
    班，我一直拒絕，最後丙○○問我為何不行，是心理層面，還
    是生理層面，我跟他說我有男友，我男友是他認識的人，我
    跟男友住一起。」等語（見他卷第83頁背面至84頁）、於原
    審審理中證稱：「（問：他們是如何不讓妳回去？）他們就
    說再留下來一下，我就說要坐計程車回去，他們便說不安全
    ，讓他們送我回家，還說現在晚上女生一個人坐計程車很不
    安全。」「（問：妳們在這個便利商店前面做何事？）聊天
    。」「（問：聊天的內容為何？）我不記得，因為我跟被告
    丙○○是認識很久的朋友，故那時他可能就是聊一些好笑的，
    他其實是很愛開玩笑的人，他會亂聊天之類的，其實對於具
    體的聊天內容為何也不記得。」「（問：是否還記得妳打給
    周家贊簡訊的內容？）大致上記得。」「（問：妳當時有講
    了一句『幹不然要被帶走』，為何要寫這句？妳有感覺說會被
    帶走是何意？）他們一直不想讓我離開，我覺得怕會遇到什
    麼事情，而且那時像被告乙○○就有吃豆腐的情形，比如說他
    會偷親妳、會偷摸妳之類的，就覺得我應該要跟朋友尋求協
    助。」「（問：接下來周家贊回應妳說『妳要抵抗』，他所述
    的叫妳抵抗是何意？）他的意思應該是說如果我不願意，就
    直接跟他說我要離開。」、「（問：提示本院〈即原審〉卷第
    141 頁照片，裡面所註記的時間是 4時13分，地點是在汽車
    旅館的門口旁邊，剛剛辯護律師在提示給妳看時，有問妳說
    一開始從18 TC 夜店出來，一直到這張照片所示的時間，有
    無人對妳拉扯，妳的回答是說沒有，妳剛才是這樣回答，是
    否如此？是否還記得？）是。」、「（問：這個時間點是4
    時13分，可是在3時40分時跟周家贊的LINE時，為何就會跟
    周家贊說『一直被拉住，而且他們不是我的菜』，既然不是要
    做什麼事情，為何妳會說他們不是我的菜？）我的意思是說
    不是妳的菜，妳也不會想要跟他聊天，而且被拉住不是指真
    的就是被拉，而是指他們一直留妳下來，要跟妳聊天，其實
    聊天內容為何，我真的忘記了，就是他們可能亂聊之類的，
    也是因為很久見面，我們可能超過1、2年都沒有見到面，才
    想說是不是可以留下聊一下，但我自己又覺得已經聊了很久
    ，其實滿想回家的，故才會跟周家贊聯絡。」等語（見原審
    卷一第219 頁背面至220、233、240 頁）。另證人游珮儀於
    偵訊中證稱：「我問甲○說妳還好嗎，甲○沒有回我，是丙○○
    回我說他會送甲○回家，我就說好，我想說他們是很久的好
    朋友，我就坐計程車離開。」等語（見他卷第92頁背面）。
  ⒉被告丙○○在18TC夜店前與甲○及游珮儀之合照顯示：3 人均神
    采奕奕，甲○並坐得很挺，看不出有酒醉樣（見不公開卷第2
    3頁）。當天之路口監視器錄影翻拍照片顯示：107年2月17
    日凌晨3時54分46秒至凌晨3時55分19秒，被告3 人與甲○一
    群人走在路邊，被告乙○○之左手搭在甲○之肩膀上，大家邊
    走邊聊狀，甲○並無酒醉癱軟或步履蹣跚的樣子（見警卷第8
    3至84頁）。被告戊○○以手機拍攝之照片顯示：000年2月17
    日凌晨 3時43分，在全家便利商店旁，被告乙○○右手放在甲○肩膀上，呈摟住狀，甲○並未抗拒，臉上亦看不出有不悅之
    表情，且自在的與被告等人聊天，107年2月17日凌晨 4時13
    分，在汽車旅館旁橋面上，甲○與被告丙○○、乙○○玩得很開
    心狀，甲○及被告丙○○還笑到彎腰（以上照片均是站狀，無
    坐姿，且甲○全程左手拿著手機，見原審卷一第146至148、1
    73頁背面）。
  ⒊甲○的手機於107年2月17日凌晨 3時39分有打LINE一通電話給
    周家宏，周家宏未接（見警卷第 80頁，他卷第179頁），於
    107年2月17日凌晨 3時40分起至4時4分止，與周家贊有三通
    LINE電話及其他文字聯絡，文字敘述並未發現有寫錯字，甲○在文字中表示「幹，有點走不開，一直被拉住，就不是我
    的菜，很煩。」等（見他卷第69至74頁）。
  ⒋原審勘驗被告丙○○駕駛前開自小客貨車進入竹林雅緻汽車旅
    館之監視器錄影畫面結果：「（4時54分5秒至 4時54分48秒
    ）9928-ZG 號車輛駛至旅館入口，旅館櫃檯人員（身穿綠色
    衣褲之男子）站在櫃檯外臺階上接待（未靠近車輛），（4 
    時54分13秒）從駕駛座車窗伸出一隻手（該車窗似乎原來就
    沒有關）拿東西給櫃檯人員（被告丙○○稱：是拿錢給櫃檯人
    員），櫃檯人員接過後轉身走入櫃檯，之後（4 時54分28秒
    ）櫃檯人員拿著黑色托盤走出來，站在駕駛座車窗外把東西
    給駕駛後即後退（被告丙○○稱：櫃檯人員是交付房卡及找錢
    ），車輛往前進又突然暫停，櫃檯人員面轉向駕駛似在交談
    （被告丙○○稱：櫃檯人員喊說等一下，我才停車，並詢問我
    說，我們是全部的人都要進去嗎？如果都要進去，要加錢，
    我就回答說，沒有，我只是載乙○○及甲○進去而已），之後
    車輛就駛入旅館內，櫃檯人員轉身走回櫃檯。」（見原審卷
    一第173 頁背面）。而甲○於原審證稱：「（問：就妳現在
    的意識所知，竹林雅緻汽車旅館距離全家便利商店，大概是
    幾分鐘的車程？）1、2分鐘，應該是不遠。」等語（見原審
    卷一第236頁背面）。
  ⒌被告戊○○（暱稱韓德華）於107年2月17日上午11時12分，在
    被告等人組成的LINE群組（名稱：人性黑暗）中說：「大濕
    胸在洗腦太厲害啊」，被告丙○○回「哈哈哈啊，哈哈，很經
    典」（見原審卷一第76頁）。又①證人即被告丙○○於原審審
    理中證稱：「（問：被告戊○○說大濕胸在洗腦太厲害是何意
    ？）他所述的『大濕胸』是指我的意思，是平常的互稱關係，
    『洗腦太厲害』就是因為說那天我們從夜店門口出來到汽車旅
    館之中，我們一直跟她聊，聊到最後她願意跟我們進去，他
    的意思是這樣。」等語（見原審卷二第103 頁），②證人即
    被告戊○○於原審審理中證稱：「（問：提示本院〈即原審〉卷
    一第76頁至79頁，『大濕胸在洗腦太厲害』是否為你發的訊息
    ？）是。」「（問：你剛剛說大濕胸是被告丙○○，是否如此
    ）是。」「（問：『他洗腦太厲害』，他是在跟何人洗何種腦
    ？）就是在跟甲○說去汽車旅館的事情。」「（問：後來有
    無洗腦成功？）有。」、「（問：如何知道說有成功？）最
    後我去問她說要不要一起，女生就答應。」「（問：是如何
    答應的？是口頭答應還是其他？）她有點頭加口頭，她說好
    。」「（問：有無這樣做？是否確實有這樣的一個動作？）
    是，確實有做，因為最後我去問她時，她點頭說好，就是那
    時我們才趕快上車進去。」「（問：在此之前，她是不同意
    的，是否如此？）她沒有不同意。」「（問：在她說點頭好
    之前，她原來是不同意的，是否如此？）她就說要上班，她
    沒有不同意，一直說我要上班，就找各種理由推託，說我要
    上班之類的。」等語（見原審卷二第167至168頁）。
  ⒍綜上佐以下述說明可知，①甲○、游珮儀在18TC夜店前與被告
    丙○○合照時，甲○看起來並無酒醉之態，且於游珮儀詢問是
    否一起搭計程車離開時，未予明確表示要否，而是被告丙○○
    說他會送甲○回家，此時甲○也未表示反對，並與被告三人繼
    續聊天、玩鬧、嬉戲，聽被告丙○○等人說黃色笑話，任由被
    告乙○○摟住其肩膀，再參以甲○於原審審理中復證稱「我們
    （即其與被告丙○○）可能超過1、2年都沒有見到面，才想說
    是不是可以留下聊一下」等語，足見甲○確係有意留下與被
    告3人繼續聊天無誤，②甲○與被告3人自凌晨3時許離開18T C
    夜店門口起至 4時54分許進入竹林雅緻汽車旅館止，在這近
    兩個小時的時間裡，甲○可以走路，或站著與被告3 人聊天
    、玩鬧、嬉戲，左手一直拿著手機，並打LINE電話給周家宏
    ，及與周家贊互通LINE訊息，LINE文字也無錯字，足見這段
    時間甲○可以自由任意對外聯絡，且意識相當清楚，行動能
    力也無受限，③甲○以LINE文字對周家贊敘述「幹，有點走不
    開，一直被拉住，就不是我的菜，很煩。」等，此核諸甲○
    上開於原審審理中證述「所謂被拉住，不是指真的就是被拉
    ，而是指他們一直留妳下來，要跟妳聊天」、「周家贊有叫
    我抵抗，意思應該是說如果我不願意，就直接跟他（被告丙○○）說我要離開。」等語，足見於甲○與被告3人聊天過程中
    ，甲○已接收到被告3人想要一夜情之訊息，惟礙於已有男友
    ，及被告3 人並非其喜歡之類型，而覺得很煩，想要回家，
    但被告3 人就一直跟甲○聊天，一直留甲○下來，並遊說甲○
    與被告3 人到汽車旅館舒服一下，④被告丙○○的車子原停在
    竹林雅緻汽車旅館對面，甲○前開復證稱：竹林雅緻汽車旅
    館距離全家便利商店，大概是1、2分鐘的車程等語，是以從
    竹林雅緻汽車旅館對面開到汽車旅館裡面，時間應更短，又
    甲○於凌晨 4時13分，在汽車旅館旁橋面上，尚與被告丙○○
    、乙○○玩得很開心的樣子，亦即當時精神看起來還很正常，
    因此甲○於凌晨 4時54分許上了被告丙○○的車子，進入竹林
    雅緻汽車旅館的短短約1 分鐘車程裡，依常情自不可能立即
    就睡著，而不知道車子係開往何處，更何況車窗未關，及在
    竹林雅緻汽車旅館的櫃檯處有停車付錢、拿房卡，被告丙○○
    往前開後再次停車與櫃檯人員交談等過程，甲○對此不可能
    不知，此參諸被告3 人若非欲取得甲○之同意，怎會於性慾
    高漲下仍與甲○磨了約2小時，甲○最後並未依周家贊之建議
    先行離開，被告戊○○事後於人性黑暗LINE群組中說：「大
    濕胸在洗腦太厲害啊」等情，足見甲○最後確係因被說服而
    同意一起到竹林雅緻汽車旅館，此從甲○於車停櫃檯處時，
    並未加以質疑或向櫃檯人員求救，亦可得知，是甲○於原審
    證稱其當時因喝醉，對坐車進入竹林雅緻汽車旅館之過程不
    記得、沒有印象（見原審卷一第 223頁），僅係不想吐實之
    詞，起訴書第2頁記載甲○進入車輛後座後，醉勁上湧，即非
    事實。
  ㈡次查：
  ⒈甲○於偵訊中證稱：「到房間後，丙○○朋友就把我推上床，他
    朋友面對我，把我整個人往後推倒在床上，我是仰躺，我的
    腳在地上，他朋友用雙手推我肩膀，他推倒我後，就上來用
    手壓住我的手，他側趴在我左邊，沒有趴在我身上，我右後
    面床上有個人用雙手把我眼睛摀住，另一個人就脫我褲子，
    我的短褲及內褲被脫掉，鞋子他們沒有脫，當時我試著要阻
    擋，我手有掙脫掉一下，我一隻手去擋住我下體，他們把我
    的手撥開，再將我的手固定住，當時我的手被上舉壓在床上
    ，他們要把我的腳扳開，我試著要合起來，他就開始性侵我
    ，他把他的下體放在我的下體內，開始抽動，我知道一個人
    趴在我旁邊，把我的手壓住，那個人有親我臉及嘴巴、脖子
    ，插入我下體的人我看不到他的姿勢動作，好像有壓在我身
    上，感覺他面對我，他從我兩腳中間插入，他把我的腳扳開
    舉起來，用他下體插入我下體，他就一直抽動，我不知道他
    有無射精，抽動一陣子後，他就離開我身體，這時我感覺他
    們有換人，換另一個人開始，這時丙○○問我，他朋友厲害嗎
    ，我沒有回答，丙○○說我朋友又要再來一次喔，一樣又有一
    個人把他性器官放到我下體內抽動，我印象中這樣輪迴大概
    有四次，我不知道有沒有第四次，次數可能在三至四次，我
    知道有插入跟離開，我在第一次插入時印象比較深刻，因為
    我一直說不行，我不要，但沒想到他們真的性侵我。」等語
    （見他卷第84頁背面至86頁）、於原審審理中證稱：「（問
    ：至少有人用手矇妳眼睛，另外妳雙手又被二隻手抓住，等
    於是說在這種狀況之下，裡面至少要有二個人才有辦法完成
    二件事情，而妳的前面還有一個對妳在做性侵的行為，在當
    下從妳客觀上的感受所知道的狀況，因為有壓到妳的手及遮
    住妳的眼睛，還有前面有對妳做性交行為，故那天妳在床上
    時，不包含妳在內，大概有三個男人在，是否如此？）是。
    」「（問：在妳被性侵的整個過程中，壓妳的手的手，還有
    壓妳眼睛的手有無離開過，還是有換過？）好像有離開，後
    來我知道有人在摸我的身體。」「（問：矇妳眼睛的手有放
    開並換過的當下，有無睜開眼睛看看到底是何人在對妳性侵
    ？）有。」「（問：妳看到是何種景色？）那時我確定的就
    是有條紋的衣服，因為我就有看到。」「（問：壓住妳雙手
    的那二隻手有放開的當時，有無用妳的手來做反抗或掙扎？
    ）我有試著要反抗，可是覺得我力氣不夠大。」「（問：被
    告丙○○在簡訊說妳有把他封鎖，這是何意？）我們有一個國
    中的群組，是透過臉書的訊息，然後我們有幾個人都在裡面
    ，隔天早上我就退出這個群組，而且從臉書把被告丙○○封鎖
    ，我們聯絡的方式只有臉書。」「（問：是否指不想再跟被
    告丙○○這個人有聯繫，還是不想看他，很厭惡他的意思？）
    是，完全不想看到他。」「（問：後來為何又要發簡訊給被
    告丙○○？）我想要讓他知道我都知道這些事，因為覺得我被
    欺負，故我很不開心，想要對他表達我的情緒。」「（問：
    妳說是被告丙○○到妳公司時，妳才整個情緒崩潰，便決定要
    去報警，當時為何會情緒崩潰？）我看到他這個人就很害怕
    ，我沒有料到他還敢出現在我的面前。」「（問：擔心何事
    ？）我擔心他又會對我做不好的事。」等語（見原審卷一第
    239、234頁）。而當天在18TC夜店之照片顯示：被告丙○○係
    穿著橫條紋之長T（見原審卷一第139頁）。
  ⒉被告戊○○於107年2月17日12時16分，在人性黑暗LINE群組中P
    O文「硬不起來很可惜還好大濕胸一個當三個用」，當日15
    時36分，被告丙○○在該群組PO「哈我被刪好友啦」、「哈哈
    哈」、「看來是再見炮」，被告戊○○接著回「還好你有兩次
    阿」、「很空虛」、「怎麼硬不起來」（見原審卷一第76至
    77頁）；證人即被告戊○○並於原審審理中證稱：「（問：提
    示本院〈即原審〉卷第78頁並告以要旨，你有寫到『還好你有
    二次』是何意？）被告丙○○跟甲○在做時，就是因為那時我跟
    被告乙○○二人都沒有跟那個女生發生，故就會覺得有點可惜
    ，我們都已經進去汽車旅館，後來都硬不起來，還好大濕胸
    就是有跟她發生到關係。」「（問：你為何會說他有二次？
    ）我看到有二個姿勢。」「（問：被告丙○○跟甲○在性交的
    過程中有變換過姿勢，你才會說「他有二次，是否如此？）
    是。」等語（見原審卷二第146 頁）；證人即被告丙○○於原
    審亦證稱：「（問：被告戊○○說『硬不起來很可惜，還好大
    濕胸一個人當三個用』是何意？）就是那天只有我跟她發生
    關係，他們二個人沒有，等於說我一個跟她發生關係而已。
    」等語（見原審卷二第103頁）。
  ⒊案發後甲○發IMESSAGE簡訊給被告丙○○，甲○說：「我已經說
    不要了，我信任你是同學，為什麼要這樣對我」，被告丙○○
    說：「我沒有啊，是我朋友」，甲○說：「我看到了」，被
    告丙○○說：「我只是在旁邊」，甲○說：「而且要去驗嗎，
    那天的衣服我都還留著，不用搞成這樣吧」，被告丙○○說：
    「對不起，我知道，是太超過了！所以隔天我想找你」，甲○說：「我那麼信任你，我想說你難得回來，大家聚聚」，
    被告丙○○說：「但是你就把我封鎖」，甲○說：「你知道這
    樣對我影響多大嗎」，被告丙○○說：「我知道！對不起」，
    甲○說：「我已經說我不要了，為什麼還這樣」，被告丙○○
    說：「那天一開始我真的只想介紹你給我朋友，但是後來太
    皮」，甲○說：「皮，我看你們很有經驗」，被告丙○○說：
    「我知道這樣很不應該」，甲○說：「一個押（壓）我的手
    ，一個摀住我眼睛」，被告丙○○說：：「我也很後悔，所以
    想找你道歉，不過卻沒辦法聯絡到你，想說去你上班的地方
    找你，但是我不知道會不會對你造成困擾，我承認這樣做很
    不恥」，甲○說：「我想到那天的事我整個人都在發抖」，
    被告丙○○說：「因為你真的是我很要好的同學，我也很後悔
    ，是真的過頭了，你願意出來接受我的道歉嗎？」，甲○說
    ：「你，跟你弟，還有你的朋友，三個人這樣對我」，被告
    丙○○說：「對不起，真的過頭了」，甲○說：「會不會太扯
    ，三個人輪姦我」，被告丙○○說：「老實說，我朋友沒有，
    只是親你而已，我有，我弟也沒有進去，我發誓」等語（見
    警卷第48至49頁）。
  ⒋證人周家宏於偵訊中證稱（僅採認其親身經歷之情況證據，
    不含聽聞自甲○指述之累積證據）：「當天甲○有打電話給我
    ，我沒接到，隔天甲○約我出來喝酒，我們晚上在舟舟餐酒
    館見面，一開始她說是被吃豆腐，但事實不是這樣，見面後
    她才說她被他們那個，到場時甲○就崩潰大哭，她跟我講當
    天發生的事情，我記得她一進來臉色就很差，狀況感覺沒有
    很好，我問她實際上怎樣，她就說不是被吃豆腐而已，有被
    那個，她就一直哭，是難過的哭。」等語（見偵字第8841號
    卷第22頁）。
  ⒌證人黃毅軒於偵訊中證稱（同前僅採認其親身經歷之情況證
    據）：「丙○○有去我們公司找甲○，甲○看到丙○○情緒崩潰，
    甲○跟我說那天她跟丙○○他們出去，被丙○○帶去汽車旅館，
    我就大概知道發生什麼事情，沒繼續問，甲○看到丙○○情緒
    蠻失控的，一直爆哭，哭的很慘，沒有很大聲，是情緒失控
    的那種哭，感覺狀況不好，我問她發生什麼事，她才跟我講
    ，當時她還沒報案，我們才叫她去報案。丙○○一到櫃上就直
    接走去甲○那邊，離甲○沒有很遠，我們櫃檯一個小桌子而已
    ，甲○就跑到後面哭，她躲到後面的櫃旁邊哭，她打給我，
    叫我帶她離開，我才問她怎麼了。」等語（見偵字第8841號
    卷第25至26頁）。又107年2月21日14時39分許，甲○上班地
    點之監視器錄影畫面翻拍照片顯示：被告丙○○去找甲○，甲○
    反身走開，被告丙○○跟隨在後，之後甲○走在黃毅軒右側，
    被告丙○○獨自離開（見不公開卷第16至21頁）。
  ⒍綜上及佐以下述證據資料可知，①當天在竹林雅緻汽車旅館房
    間，被告乙○○確實有先親吻甲○臉、嘴巴、頸部及撫摸胸部
    ，此經被告乙○○供陳在卷，並經甲○前開證述明確，復經被
    告丙○○於前開簡訊中提及「老實說，我朋友沒有，只是親你
    而已」，且甲○胸罩左罩杯內層處（相對乳頭位置）體染色
    體DNA-STR 型別檢測結果為混合型，研判該外來型別來自被
    告乙○○之機率較隨機人之機率高，高約6.1510的11次方倍
    ，該斑跡之男性Y染色體DNA -STR 主要型別亦與被告乙○○相
    符（見偵字第8841號卷第46至47頁之內政部警政署刑事警察
    局107年6月25日刑生字第1070046833號鑑定書）；②當天在
    竹林雅緻汽車旅館房間，穿橫條紋長T 之被告丙○○確實有對
    甲○性交，此經被告3 人供述在卷，並經甲○前開證述明確，
    復有被告丙○○在18TC夜店內穿著橫條紋長T 之照片可證；③
    當天只有被告丙○○之陰莖有插入甲○陰道內性交，被告戊○○
    及乙○○則未與甲○性交，甲○感覺有換人，應係被告丙○○變換
    姿勢時陰莖抽出又插入所致，此除經被告3 人一再供述在卷
    外，並有被告戊○○於LINE群組中說「硬不起來很可惜還好大
    濕胸一個當三個用」，及被告丙○○於前開簡訊中說：「老實
    說，我朋友沒有，只是親你而已，我有，我弟也沒有進去，
    我發誓」等語可知，甲○前開證稱有換人，共約3至4次，尚
    屬臆測之詞，並無其他證據可資佐證，不足憑採；④被告丙○○在對甲○性交時，被告乙○○有出手壓制甲○雙手及戊○○摀住
    甲○雙眼，否則被告丙○○既然是與甲○面對面性交，甲○眼睛
    也非看不見，被告丙○○怎會於性交時問甲○「妳知道我是誰
    嗎」，於接到甲○簡訊時，第一時間直接否認自己有與甲○性
    交，並推稱「是我朋友，我只是在旁邊」，此與甲○於偵訊
    中證稱在性交過程中，被告丙○○還問「我朋友厲害嗎」、「
    我朋友又要再來一次喔」等語，互核相符，且於甲○回稱「
    我看到了，那天的衣服我有留著要去驗嗎」，才說「對不起
    ，我知道是太超過了」，於甲○說「一個壓我的手，一個摀
    住我眼睛」時，未為任何否認，只是一味的道歉，並承認這
    樣做很不恥，再佐以：被告戊○○以區域比對法測試，於測
    前會談否認107年2月17日在汽車旅館內，摀住甲○的眼睛，
    經測試結果，呈不實反應等情，有內政部警政署刑事警察局
    109年6月10日刑鑑字第0000000000號鑑定書在卷可憑（見本
    院卷二第335至346頁），甲○於上開偵查中證述其遭性侵時
    被告3 人之相關位置及動作（在其旁躺著之人壓制其雙手、
    在其後面者摀住其眼睛、與之性交者扳開其雙腳、把下體放
    入其下體內），關於其所述相關位置核與被告丙○○於原審中
    證稱：我在撫摸甲○私處時，被告乙○○是躺在甲○旁邊等語（
    見原審卷二第127 頁）、被告乙○○於原審證稱：丙○○在跟甲○接吻、發生性關係時，我就在旁邊躺著；戊○○一開始就在
    甲○後面等語（見原審卷二第179、180頁）相符，亦核與甲○
    指認其於系爭旅館遭性侵之位置相符（見他字卷第61頁所示
    之相片），可徵甲○於偵查及原審證述其遭被告3人以上開方
    法為性交可採，至於被告3人行為分擔依、之證據資料，
    可資確定；⑤而被告3 人以上述④之方法對甲○為性交，已逾
    一般自願性交之常情，再參以案發後：被告丙○○在前開簡訊
    中一再道歉，並說「是後來太皮」、「是太超過了」、「是
    真的過頭了」、「我承認這樣做很不恥」等語及甲○於前開
    簡訊中直接的指責被告丙○○「為什麼要這樣對我」，並說「
    我已經說我不要了，為什麼還這樣」，而被告丙○○只有道歉
    與懺悔，而無任何反駁等情，即可知當天被告3 人會以上開
    壓制雙手摀住雙眼的方式對甲○性交，應是一時興起，事先
    未徵得甲○之同意，且甲○被以前開方式時，有一再表示「我
    不要這樣」；⑦況且，甲○案發當天下午即將被告丙○○刪了臉
    書好友，又於當天晚上找周家宏出來見面訴說難過，並於10
    7年2月21日被告丙○○至其上班處找其道歉時，崩潰大哭。均
    足見被告3 人確實以事實欄所載違反甲○之意願而對甲○為前
    開方式之性交行為；至於被告3 人於原審審理時雖均證稱或
    供稱甲○係自願與丙○○發生性關係，甲○係自行將內、外褲脫
    下，乙○○未以雙手壓制甲○、戊○○摀住甲○的眼睛，且甲○與
    丙○○發生性有採行女上男下之方法性交等語，為甲○所否認
    並與上開事證不符，自均不足採信。
  ㈢按依一般經驗法則，證人就同一事實反覆接受不同司法人員
    之訊問，在各次訊問時，是否均能作精確之陳述，與其個人
    所具備記憶及描述事物之能力有關，甚至與訊問者訊問之方
    式、態度、著重之重點、理解整理能力及證人應訊當時之情
    緒亦有關聯，而在筆錄之記載上呈現若干差異，實屬無可避
    免，是倘證人對於基本事實之陳述並無實質歧異，復有其他
    證據足以補強其真實性，自仍得採為認定事實之基礎。此乃
    因人類對於事物之觀察、認知及記憶，有其能力上之侷限性
    ，絕無可能如攝影機或照相機般對於客觀上所發生或經歷之
    過程完整捕捉且具有再現性。且衡情一般人對於過往事物之
    記憶，猶不免因時間等因素，而漸趨模糊甚至與其他經驗發
    生混淆，本難期證人對於事實經過及現場情境完整掌握，對
    於事實經過之枝節末微，因個人觀察遺漏或記憶模糊，難免
    造成供述略見不一。本件關於甲○進入系爭旅館後之情節，
    於偵查中已證述在卷，於審判中或有供述稱其已忘記或偵審
    中對於枝微末節有不一致之處，惟對於本院認定之基本事實
    之陳述並無實質歧異，自不能據此即遽而指摘甲○證述與事
    證相符部分亦不足採信。是辯護人此部分之辯護並無足採。
    而關於甲○在被告3人的遊說下，同意與被告3人至系爭旅館
    等情，已據本院依憑客觀事證及相關人證等證據資料，論述
    如前，甲○就此部分之證述固與本院認定有不同之處，惟尚
    無從推翻本件被告3 人有前開共同強制性交之犯行，亦不足
    為其等有利之認定。
  ㈣甲○於竹林雅緻汽車旅館遭被告3 人以前開方式性交後，被告
    戊○○、丙○○之辯護人辯稱未見有甲○有遭性侵後之反應（見
    本院卷二第85頁）及被告丙○○辯稱甲○仍由其開車載甲○回住
    處，甲○住處之監視器錄影畫面翻拍照片也看不出甲○與其被
    告丙○○之互動有何異常之處（見警卷第91至93頁）。惟查依
    本院卷二第85頁之相片所示，僅能顯示甲○於下樓之際是由
    被告丙○○在後扶在甲○的肩膀，並不能看出甲○之表情及情緒
    反應，自難據此否定甲○未遭被告以前開方式性交。又甲○於
    原審審理中證稱：「（問：在整個性行為結束之後，妳們有
    無進行聊天談話？）沒有，我就說我要回家，我想回家，拜
    託送我回家。」「（問：是否為妳要求他們載妳回家的？）
    是。」「（問：被告等人是如何知道妳家的地址？）我跟他
    說的。」「（問：後來到了以後，是何人陪妳進去妳家的？
    ）被告丙○○有下車，他有扶我進去，他原本還想要搭電梯跟
    我上樓卻被我拒絕。」等語（見原審卷一第225 頁）。茲甲○與被告丙○○原係國中同學，當天去18TC夜店也是為了捧被
    告丙○○的場，且經本院前開認定其有同意與被告3 人到竹林
    雅緻汽車旅館內，是其對被告丙○○自有一定之信任基礎，雖
    被告3 人做出甲○不喜歡之性交方式，且不顧甲○以口頭表示
    不要，以夾腳表示拒絕，而違反甲○意願繼續為之，但其強
    度究與遭陌生人以暴力強行為之不同，而有輕重之分，甲○
    縱感被欺負及不開心，但於一晚未睡後，身心應已俱疲，且
    離開18TC夜店後，原本就是要搭被告丙○○的車回家，是其最
    後跟被告丙○○說她要回家，叫被告丙○○載她回家，並於回家
    過程中與被告丙○○互動正常，與常情尚無違背，非能因此即
    認甲○並未遭到被告3 人以前開方式性侵害。至於被告質疑
    甲○係仙人跳云云，惟甲○於警詢即陳稱：發生本案後我不敢
    講，因案發後幾天我都沒有接朋友的電話，朋友擔心我，是
    朋友鼓勵我報案，本來打算於107年2月22日休假才來報案（
    按實際報案日為同年月21日），但丙○○突然今天出現在我上
    班的公司，說要跟我道歉，叫我聽他解釋，我很害怕，我叫
    同事陪著我，所以今天才報案等語（見警卷第17至18頁），
    且證人黃毅軒亦證述丙○○確有上揭時地去找甲○等情，已如
    上述。是依甲○及被告丙○○事後之反應，可知甲○之反應與仙
    人跳係經過設計、急於以此要脅不同，況且甲○茍係要仙人
    跳，其何以於被告3人不斷邀約之下，仍約2小時後始同意與
    其等一同至系爭旅館，更與仙人跳之情節不符，則被告此部
    分之辯解亦不足採。
  ㈤強制性交者，因性侵者所採行之手段、強度，性侵所在之位
    置，以及被害人反抗或違反其意願之強度等不同，非必有傷
    害之結果，苟被害人未受傷害，即無生物跡證，即無法以診
    斷證明書為佐證，惟被害人證述如具可信性且無瑕疵可指，
    又有其他直接或間接證據，即得作為補強被害人證述之證據
    。本件依甲○於107年2月21日至林新醫療社團法人林新醫院
    驗傷固驗出甲○處女膜陳舊裂傷，其餘身體外觀並無明顯外
    傷，有該院受理疑似性侵害事件驗傷診斷書在卷可憑（見不
    公開卷第11至13頁）。惟查證人甲○在偵審中已就被告3 人
    如何對其為強制性交得逞犯行，證述明確如上，且關於主要
    構成犯罪事實，並無何重大瑕疵與矛盾可指，亦有上述其他
    證人之證述與相關資料在卷足以為補強，而該等補強證據足
    資補強證人甲○之證述可資採信。又被告3 人固採行之手段
    係壓制甲○雙手、扳開雙腳及摀住眼睛等各情，惟案發地為
    系爭旅館其所在位置為彈簧床上、具有一定之彈性，且甲○
    僅表達我不要這樣及試圖反抗，並未強力反抗，則被告3 人
    上開動作，並未造成甲○身體明顯之外傷，與常情無違。是
    被告及其辯護人辯稱，本件除甲○之指述外並無補強證據、
    以及甲○四肢等處未留有抵抗傷痕之證據，即足見甲○係自願
    為性行為等語，即無足採。
  ㈥按測謊鑑定，係依一般人在說謊時，會產生遲疑、緊張、恐
    懼、不安等心理波動現象，而以科學方法，由鑑定人利用測
    謊儀器，將受測者之上開情緒波動反應情形加以記錄，用以
    分析判斷受測者之供述，是否違反其內心之真意。故測謊鑑
    定，倘符合測謊之基本程式及要件，該測謊結果，雖非絕無
    證據能力，惟於施測時尚不能完全排除遭到其他外在因素或
    受測者人格特質之影響，而影響其結果，則其證明力、信賴
    度如何，僅得由法院本於合理之心證，作為審判上之參佐。
    有最高法院108 年度台上字第2354號判決可參。被告丙○○、
    乙○○雖自行委託李錦明儀測服務有限公司對其等進行的測謊
    。丙○○、乙○○經測謊結果，認丙○○所稱：那天（107/2/17）
    在旅館（竹林雅緻）和甲○發生性行為過程中，有沒有任何
    人壓住她的雙手，其答稱沒有；及乙○○所稱：那天（107/2/
    17）你有沒有和那個女生（甲○）發生性行為、那天（107/2
    /17）在旅館（竹林雅緻）內，你有沒有和那個女生（甲○）
    發生性行為，其答稱沒有等情，均未說謊等情，固據其等提
    出李錦明儀測服務有限公司測謊鑑定書為佐。惟丙○○、乙○○
    所回答者，均各未涉及自己本身所親為之事（本院認定丙○○
    係與甲○發生性關係之人、乙○○係壓制甲○之人），能否真實
    呈現其所言已非無疑？況且，被告3 人對於甲○所為共同強
    制性交，已據本院依憑證據論敘及指駁其等否認各情如何不
    足採，自難單憑上開測謊鑑定報告即認丙○○、乙○○如上所言
    屬實。至於本院囑託內政部警政署刑事警察局對被告乙○○以
    區域比對法測試，其於測前會談否認107年2月17日在汽車旅
    館內，摀住甲○的眼睛，經測試結果，無不實反應等情，有
    內政部警政署刑事警察局109年6月10日刑鑑字第0000000000
    號鑑定書在卷可憑（見本院卷二第335至346頁），然此部分
    亦因其於本案中為壓制甲○雙手，並非摀住甲○的眼睛之人，
    自無法解免其對於被告丙○○性交行為之共犯協力，亦不足為
    其有利之認定。
  ㈦綜上所述，告訴人甲○關於經本院認定之主要構成犯罪事實並
    無瑕疵可指，且有補強證據足以補強，堪以採信；被告 3人
    所辯尚無可採。本件事證明確，被告3 人上開犯行洵堪認定
    ，應予依法論科。
三、論罪：按刑法第222條第1項第 1款所稱之二人以上共同犯前
    條之罪者，係指在場共同實行或在場參與分擔實行強制性交
    犯罪之人，有2 人以上而言。又共同正犯之成立，祇須具有
    犯意之聯絡，行為之分擔，既不問犯罪動機起於何人，亦不
    必每一階段犯行，均經參與，共同實施犯罪行為之人，在合
    同意思範圍內，各自分擔犯罪行為之一部，相互利用他人之
    行為，以達其犯罪之目的者，即應對於全部所發生之結果，
    共同負責，共同正犯間，非僅就其自己實施之行為負其責任
    ，並在犯意聯絡之範圍內，對於他共同正犯所實施之行為，
    亦應共同負責。本件係由被告乙○○出手壓制甲○雙手及戊○○
    摀住甲○雙眼，再由被告丙○○脫去甲○內外褲，及扳開甲○之
    雙腳後，將其陰莖插入甲○之陰道內抽動，而違反甲○意願，
    對甲○強制性交。是核被告3人所為，均係犯刑法第222條第1
    項第1款之二人以上共同犯強制性交罪。被告3 人就上開犯
    行，有犯意聯絡及行為分擔，均為共同正犯。
四、刑之酌減：刑法第59條規定，犯罪之情狀顯可憫恕，認科以
    最低度刑仍嫌過重者，得酌量減輕其刑。本案被告3 人所犯
    加重強制性交罪，法定刑為「7 年以上有期徒刑」，法定刑
    甚重，參諸被告3 人於如事實欄所示時、地以上開方式對甲○共同為強制性交犯行，固造成甲○身體及心理受創，應予非
    難，惟被告前無故意犯有期徒刑以上之罪之犯罪科刑紀錄（
    見原審卷一第12至14頁），堪認素行良好，且被告丙○○於本
    院審理中已與甲○達成和解並依約給付民事和解金（見本院
    卷一第181至182、149 頁），又本件係經甲○同意始一同進
    入系爭旅館，不料被告3 人一時興起而為本件，其等犯罪之
    手段並未使用兇器，所採行之方法固違反甲○之意願，惟犯
    罪情節較暴力、慣性型之性侵害犯罪為輕，其等因一時失慮
    ，致罹重典，綜本案客觀犯罪情節、造成損害、被告3 人主
    觀犯罪動機、惡性，若依加重強制性交罪之最輕法定本刑科
    處有期徒刑 7年，猶嫌過重，不無情輕法重之虞，客觀上尚
    有情堪憫恕之處，爰依刑法第59條之規定酌減其等之刑度。
五、撤銷原判決之理由：原審認被告3 人犯行明確，而予論罪科
    刑，固非無見。惟：被告丙○○於本院已與甲○和解並給付賠
    償金，此項量刑事由乃原審未及審酌，所為量刑即有未洽。
    又被告3 人犯罪之情狀尚可憫恕，縱科以法定最輕本刑仍屬
    過重，已如前述，原審未引用刑法第59條規定予以酌減其刑
    ，亦有未洽。被告3 人上訴仍執前詞置辯，雖無足採，已如
    上述而無理由，惟原判決既有前開瑕疵，已無可維持，自應
    由本院將原判決予以撤銷改判。
六、量刑：
    爰以被告3人之責任為基礎，審酌被告3人前均無犯罪紀錄，
    均素行良好，犯後均未能坦承犯行，甲○原同意與被告3 人
    到汽車旅館，被告3 人因一時興起，玩得過火，不尊重甲○
    之意願，而強行以如事實欄所示之方法為之，行為雖然觸法
    ，但惡性尚非重大，被告丙○○已與甲○達成和解，被告乙○○
    、戊○○仍未與甲○和解不見有彌補過錯之誠意，被告丙○○與
    甲○係國中同學關係，不僅未盡善待保護之責，還於被告戊○○、乙○○之協力下，直接對甲○性侵，其情節較被告戊○○、乙○○重，被告丙○○碩士畢業之教育智識程度，家庭經濟尚可之
    生活狀況，被告戊○○大學畢業之教育智識程度，家庭經濟普
    通之生活狀況，被告乙○○碩士畢業之教育智識程度，家庭經
    濟普通之生活狀況，及被告3 人所為使甲○身心受創等一切
    情狀，分別量處如主文第2、3項所示之刑。
據上論斷，應依刑事訴訟法第369條第1項前段、第364條、第299
條第1項前段，刑法第28條、第222條第1項第1款、第59條，判決
如主文。
本案經檢察官林芬芳提起公訴，檢察官甲○○到庭執行職務。
中　　華　　民　　國　 110　　年　　1 　　月　　13　　日
            刑事第二庭    審判長法　官  何　志　通
                                法　官  許  月  馨
                                法　官  吳  進  發


以上正本證明與原本無異。     
如不服本判決應於收受送達後20日內向本院提出上訴書狀，其未
敘述上訴之理由者，並得於提起上訴後20日內向本院補提理由書
（均須按他造當事人之人數附繕本）「切勿逕送上級法院」。

                                書記官  詹  雅  婷

中　　華　　民　　國　 110　　年　　1 　　月　　13　　日

附錄本案論罪科刑法條：
中華民國刑法第222條第1項
（加重強制性交罪）
犯前條之罪而有下列情形之一者，處 7 年以上有期徒刑：
一、二人以上共同犯之者。
二、對未滿十四歲之男女犯之者。
三、對精神、身體障礙或其他心智缺陷之人犯之者。
四、以藥劑犯之者。
五、對被害人施以凌虐者。
六、利用駕駛供公眾或不特定人運輸之交通工具之機會犯之者。
七、侵入住宅或有人居住之建築物、船艦或隱匿其內犯之者。
八、攜帶兇器犯之者。